臺灣士林地方法院民事判決　　　　　　　100年度訴字第542號
原　　　告　詹婉君
被　　　告　李佩怡
訴訟代理人　李春桂
上列當事人間刑事附帶民事訴訟請求損害賠償事件，經本院刑事
庭裁定（100 年度審附民字第45號）移由本院審理，本院於民國
100 年9 月22日言詞辯論終結，判決如下：
    主      文
被告應給付原告新臺幣壹萬伍仟元，及自民國一百年三月八日起
至清償日止，按週年利率百分之五計算之利息。
原告其餘之訴駁回。
訴訟費用由被告負擔。
本判決第一項得假執行。
    事實及理由
一、原告起訴主張：兩造於99年1 月14日因網路交易發生糾紛，
    被告因此心生不滿，先後於如附表編號1-5 所示之時點在伊
    之拍賣帳號「salina_jj8505 」商品評價版面上，張貼如附
    表編號1-5 所示抽象辱罵人之文字，進而貶損伊之名譽。伊
    因遭被告公然侮辱，倍覺羞辱，致受精神上之損害。為此，
    基於侵權行為損害賠償之法律關係，提起本訴。並聲明：被
    告應給付原告新臺幣（下同）80萬元，及自100 年1 月28日
    起至清償日止，按年息5%計算之利息。被告則以：伊承認有
    錯，也願意賠償原告，但原告請求的金額實在太高了賠不起
    ，願意賠10,000元等語置辯。並聲明：原告之訴駁回。
二、本件經兩造協議後簡化爭點如下：
  甲、兩造所不爭執之事項：
    (一)兩造於99年1 月14日，因於網路交易發生糾紛，被告因此
      心生不滿，竟基於公然侮辱之犯意，分別為下列之行為：
      1.於如附表編號1 、2 所示之時間，接續在其位於臺北縣
        土城市（已改制為新北市土城區，下同）員林街14號10
        樓住處內，利用電腦設備連結網際網路至不特定人得以
        共見共聞之雅虎奇摩拍賣網站（下稱雅虎網站），以其
        弟李鴻陞（業經臺灣士林地方法院檢察署檢察官以99年
        度偵字第8326號為不起訴處分確定）向該網站申請之「
        fabianwee88 」帳號，在原告向雅虎網站申請之拍賣帳
        號「salina_jj8508 」商品評價版面上，張貼內容如附
        表編號1 、2 所示抽象辱罵人之文字。
      2.又於如附表編號3 所示之時間，在其位於上開住處內，
        利用電腦設備連結網際網路至不特定人得以共見共聞之
        雅虎網站，再以李鴻陞之「fabianwee88 」帳號，在原
        告之拍賣帳號「salina_jj8508 」商品評價版面上，再
        次張貼內容如附表編號3所示抽象辱罵人之文字。
      3.另於如附表編號4 、5 號所示之時間，接續在其上開住
        處內，利用電腦設備連結網際網路至不特定人得以共見
        共聞之雅虎網站，以李鴻陞之「fabianwee88 」帳號，
        在原告之拍賣帳號「salina_jj8508 」商品評價版面上
        ，張貼內容如附表編號4 、5 號所示抽象辱罵人之文字
        。
    (二)原告對被告提出妨害名譽之告訴，經本院地檢署以99年度
      偵字第97號提起公訴，經由臺灣高等法院以100 年度上易
      字第797 號刑事判決判處被告公然侮辱人，處應執行罰金
      14,000元確定。
    (三)被告該當本件侵權行為。
    (四)原告真理大學畢業，未婚，每月收入為25,000 元。
    (五)被告致理技術學院畢業，未婚，為中度殘障人士，無工作
      ，沒有收入。
    (六)本件若原告勝訴，則法定遲延利息自100 年3 月8 日起算
      。
    (七)對於稅務電子閘門的資料（本院卷第28-35 、44-54 頁）
      沒有意見。
  乙、兩造所爭執之事項：
      本件精神慰憮金應以多少為宜？
三、本院得心證之理由如下：
    按因故意或過失不法侵害他人之權利者，負損害賠償責任。
    不法侵害他人之身體、健康、名譽、自由、信用、隱私、貞
    操，或不法侵害其他人格法益而情節重大者，被害人雖非財
    產上之損害，亦得請求賠償相當之金額。其名譽被侵害者，
    並得請求回復名譽之適當處分。民法第184 條第1 項、第19
    5 條第1 項前段分別定有明文。被告就其該當本件侵權行為
    之損害賠償責任一事，為兩造所不爭執，業如上述不爭執事
    項(三)，則原告請求被告賠償之金額，是否應予准許？經查：
    按名譽被侵害者，關於非財產上之損害，加害人雖負賠償責
    任，但以相當之金額為限。所謂相當，自應以實際加害情形
    與其名譽影響是否重大，及被害者之身分地位與加害人經濟
    狀況等關係定之。最高法院47年度台上字第1221號判例參照
    。查，被告之上揭行為（詳上揭不爭執事項(一)）確係足以詆
    毀、貶損原告在社會上之評價，並侵害其名譽，致原告受有
    相當精神上痛苦，則依上開規定，被告對原告因此所受之非
    財產上損害，自應負賠償之責。惟本院審酌本件事發經過、
    原告畢業於真理大學，及被告上開行為對原告造成之實際損
    害程度，及兩造之經濟狀況（此有兩造稅務電子閘門財產所
    得調件明細表各1 份在卷可憑）等一切情狀，原告得請求被
    告賠償之非財產上損害，認應以15,000元為適當，逾此數額
    之賠償請求，即無理由，應予駁回。
四、從而，原告依侵權行為損害賠償之法律關係，訴請被告給付
    如主文第1 項所示之款項及法定遲延利息，為有理由，應予
    准許，逾此範圍之請求為無理由，應予駁回。
五、本判決主文第1 項，就被告敗訴部分，所命給付之金額未逾
    50萬元，依民事訴訟法第389 條第1 項第5 款規定，應依職
    權宣告假執行。
六、本件判決基礎已臻明確，原告其餘攻擊方法及訴訟資料，經
    本院斟酌後，核與判決結果不生影響，故不另一一論述。
七、訴訟費用負擔之依據：民事訴訟法第79條。
中    華    民    國   100    年    10    月    6     日
                  民事第一庭  法  官  陳梅欽
以上正本證明與原本無異。
如對本判決上訴，應於判決送達後20日內向本院提出上訴狀，若
委任律師提起上訴者，應一併繳納上訴審裁判費，否則本院得不
命補正逕行駁回上訴。
中    華    民    國   100    年    10    月    6     日
                              書記官  羅伊安
附表：
┌──┬──────┬───────────────────┐
│編號│  時   間   │             張貼文字內容             │
├──┼──────┼───────────────────┤
│ １ │99年1 月23日│無聊賣家!! 涉嫌"人身攻擊" ! " 恐嚇罪"!│
│    │下午10時36分│! 欺凌弱勢團體！重大傷病患者!         │
│    │許          │                                      │
├──┼──────┼───────────────────┤
│ ２ │99年1 月25日│建議你趕緊前往" 精神科" 就醫!!上法庭很│
│    │上午4 時14分│很好啊!! 你這是標準的" 躁鬱証（症）"及│
│    │許          │" 恐慌症 "的表現!!另外三位買家也遭受你│
│    │            │相當嚴重的言詞攻擊!!你!!真可悲!!      │
├──┼──────┼───────────────────┤
│ ３ │99年2 月9 日│非常可惡!!四處恐嚇威脅! 疑似精神分裂並│
│    │上午2 時35、│迫害妄想症的恐怖的惡質人種!!請大家千萬│
│    │36分許      │小心!!目前已有多人嚴重受侵害!!其人姓名│
│    │            │等資料已記在律師存證信函!!絕非安心賣家│
│    │            │!!!                                   │
├──┼──────┼───────────────────┤
│ ４ │99年2 月14日│小人難纏!!現在妳拿我一百八十塊還是冥頑│
│    │下午10時13分│不靈! 胡說八道! 妳不退錢! 也不改評價! │
│    │許          │真的是吃人不吐骨頭! 嗚呼哀哉! 尚餉! 惟│
│    │            │女子與小人難養也!                     │
├──┼──────┼───────────────────┤
│ ５ │99年2 月15日│....你這個人真的很沒品!!一點教養也沒有│
│    │上午5 時48分│沒有!!妳不只刻意衝犯我!!也去找別的賣家│
│    │許          │!!也算是我的朋友的麻煩!!我和我朋友都非│
│    │            │常肯定妳精神有問題....                │
└──┴──────┴───────────────────┘